【裁判字號】    90,上易,2035
【裁判日期】    901012
【裁判案由】    竊盜
【裁判全文】
臺灣高等法院刑事判決                  九十年度上易字第二０三五號
    上  訴  人
    即  被  告  丙○○
右上訴人，因竊盜案件，不服臺灣基隆地方法院，九十年度訴緝字第十一號，中華民
國九十年三月二十六日第一審判決（起訴案號：臺灣基隆地方法院檢察署八十九年偵
字第二七六一號）提起上訴，本院判決如左：
    主    文
原判決撤銷。
丙○○共同帶兇器，毀越安全設備而竊盜，累犯，處有期徒刑壹年。扣案大鐵剪壹
支、老虎鉗壹支均沒收。
    事    實
一、丙○○曾因肅清煙毒條例案件，於民國八十二年二月間，經台灣高雄地方法院判
    處有期徒刑三年四月，嗣經台灣高等法院高雄分院駁回其上訴而確定，而於八十
    五年三月二十七日，因縮短刑期而執行完畢。復因違反麻醉藥品管理條例案件，
    於八十六年一月間，經原審法院判處有期徒刑六月，經本院駁回其上訴而確定，
而於八十六年十月十六日，因縮短刑期而執行完畢。詎其復與廖維民、許文賓二
    人（同案被告，業經本院判決有罪確定），基於犯意之聯絡，意圖為自己不法之
    所有，由丙○○提供行竊目標，再由許文賓與廖維民共同下手行竊，約定所得由
    三人平分。八十九年六月四日或五日晚間八時許，許文賓、廖維民在丙○○指示
    下，攜帶丙○○所有足為兇器之破壞剪、老虎鉗各一支，由廖維民駕駛其ＩＬ－
    九三一七號自用小貨車，附載許文賓，前往基隆市○○路中華貨櫃場，由許文賓
    持大鐵剪破壞大鐵門鎖及小鐵門鎖，再一起侵入倉庫內，共同竊取乙○○所有之
    鋁門窗框三十五面、鋁製方管一百五十支；二人得手後，旋將部分鋁製方管約五
    十支，依丙○○原先之指示，載往台北縣瑞芳鎮○○路二之一號之舊貨場，以每
    公斤新台幣（下同）二十四元之代價，販賣與知情之負責人王碧華（同案被告，
    業經本院判決有罪確定），得款七千五百元。廖維民交付丙○○一千元，交付許
    文賓三千元。嗣於同月七日或八日下午四時許，其二人再將其餘鋁門窗框及鋁製
    方管，載往基隆市○○區○○路二四九巷二十二號之士翔資源回收場，以每公斤
    三十三元之代價，販賣與知情之江高滿珍（檢察官移併原審法院另案審理中），
    得款二萬元，廖維民交付許文賓六千元，惟尚不及交付丙○○八千元。嗣因乙○
    ○拾得彼等遺留於現場之老虎鉗一支，而報警查獲，經警扣得已遭破壞之大鐵門
    鎖頭一個（破壞剪未扣案）。
二、案經基隆市第三警察分局報請台灣基隆地方法院檢察署檢察官偵查起訴。
    理    由
一、前揭犯罪事實，訊據上訴人即被告丙○○於原審矢口否認，辯稱略以：扣案之工
    具雖為其所有，但係遭共犯廖維民所竊取而用之行竊，並非其所交付，被告並未
    與廖維民等人共同行竊云云。惟查被告確有前開犯行，業據共犯廖維民、許文賓
    一再指訴供明在卷，核與被害人乙○○所述失竊情節相符，並有扣案證物及贓物
    認領保管收據一紙在卷可稽。共犯廖維民、許文賓並經本院以九十年上易字第五
    四七號判罪確定，有該案判決正本附卷可佐。事證極為明確，被告犯行至堪認定
    。
二、核被告所為，係犯刑法第三百二十一條第一項第二款、第三款之帶兇器，毀越
    安全設備而竊盜罪。起訴書漏載刑法第三百二十一條第一項第二款，惟事實欄已
    敘明，本院得併予審理。本案雖有三人共同犯罪，惟被告丙○○並未在場實施犯
    罪，為同謀共同正犯，本件尚無結夥三人以上犯罪之適用，併此敘明。被告與共
    犯廖維民、許文賓有犯意聯絡及行為分擔為共同正犯。被告有事實欄所載前科及
    執行情形，有卷附台灣高等法院檢察署刑案紀錄簡覆表在卷可按，其於五年內再
    犯本罪，為累犯，應依法加重其刑。
三、原審因而予以論罪科刑，固非無見。惟查本件用以犯罪之工具破壞剪、老虎鉗，
    應屬兇器，司法實務上早有定見，原判決認非兇器，而變更起訴法條，自無可採
    。被告上訴表示不服原審判決（未具理由），雖無可採，惟原判決既有可議，自
    應由本院將之撤銷改判。爰審酌被告之品性，犯罪之動機、目的、犯罪所生之危
    害等一情情狀，量處有期徒刑壹年。扣案之老虎鉗一支及未扣案而無證據證明其
    已滅失之大鐵剪一支，均係供犯罪之用，且為被告所有，已據其供明，均應宣告
    沒收。
四、台灣基隆地方法院檢察署以九十年偵字第一六九四號移送本院併案辦理，略以：
    被告意圖為自己不法之所有，於八十九年十二月底某日下午一時許，在基隆市○
    ○區○○路六十一之一號被害人甲○○之住處，以被害人年歲已高，其願代為整
    理房間為由，進入屋裡，竊取被害人金戒指十只及金條二條（約十餘兩），價值
    共約十五萬元，得手後離去，因認被告涉有刑法第三百二十條第一項之竊盜罪嫌
    云云。查前開經本院判決有罪部分之行為時間，在八十九年六月四日或五日，移
    送併辦案件之行為時間，在同年十二月底；時間相差半年以上，並無客觀上緊接
    之情形；再觀其竊盜型態，並非相同，併案部分係屬見財而臨時起意，為另行起
    意，並非包括於自始預定概括犯意中，自不得論以連續犯。申言之，本院認為該
    案係被告另行起意，並非基於概括之犯意，無從以連續犯而一併論處。此部分應
    退回原移送併辦機關，另行為適法之處理。
五、被告經合法傳喚，無正當理由不到庭，爰不待其陳述，逕行判決。
六、據上論斷，應依刑事訴訟法第三百六十九條第一項前段、第三百六十四條、第二
    百九十九條第一項前段、第三百七十一條，刑法第二十八條、第三百二十一條第
    一項第二款、第三款、第四十七條、第三十八條第一項第二款，判決如主文。
本案經檢察官彭坤業到庭執行職務。
中    華    民    國      九十    年      十        月        十二      日
                            臺灣高等法院刑事第四庭
                                審判長法  官  蔡  永  昌
          法  官  徐  昌  錦
                                      法  官  陳  榮  和
右正本證明與原本無異。
不得上訴。
                                      書記官  劉  麗  芬
中    華    民    國      九十    年      十        月        十六      日
附錄本案論罪科刑法條：
刑法第三百二十一條第一項第二、三款
犯竊盜罪而有左列情形之一者，處六月以上五年以下有期徒刑：
二、毀越門扇、牆垣或其他安全設備而犯之者。
三、攜帶兇器而犯之者。


司法院資訊處製作；財團法人民間司法改革基金會備份。
